【裁判字號】    99,裁,2458
【裁判日期】    991021
【裁判案由】    違反道路交通管理處罰條例
【裁判全文】
最  高  行  政  法  院  裁  定
                                      99年度裁字第2458號
抗  告  人  甲○○
上列抗告人因與相對人交通部公路總○○○區○○○○○○道路
交通管理處罰條例事件，對於中華民國98年12月9日臺北高等行
政法院98年度訴字第2303號裁定，提起抗告，本院裁定如下︰
    主  文
抗告駁回。
抗告訴訟費用由抗告人負擔。
    理  由
一、按抗告法院認抗告無理由者，應為駁回抗告之裁定。次按「
    起訴，應以訴狀表明下列各款事項，提出於行政法院為之：
    一當事人。二起訴之聲明。三訴訟標的及其原因事實。」、
   「起訴，按件徵收裁判費新臺幣四千元。……」，行政訴訟
    法第105條第1項、第98條第2項前段分別定有明文。又「原
    告之訴，有下列各款情形之一者，行政法院應以裁定駁回之
    ，但其情形可以補正者，審判長應定期先命補正：……十起
    訴不合程式或不備其他要件者。」，亦為行政訴訟法第107
    條第1項第10款所明定。
二、緣抗告人提起確認訴訟，訴請判決廢棄原行政處分並發還P6
    -3336號牌照」。原裁定略以：抗告人提起行政訴訟，惟未
    繳納裁判費，且相對人之代表人應為張朝陽，另其提起確認
    訴訟，然聲明似為撤銷及給付訴訟等情，因認起訴程式有欠
    缺，乃裁定命其於收受裁定送達7日內，就上開事項為補正
    併為完足之聲明及陳述，惟抗告人經受合法送達仍未依限補
    正繳費，起訴不合程式，而予駁回等語。
三、抗告意旨略以：抗告人所有車輛（車牌號碼P6-3336號）之
    車牌使用所有權遭相對人不法侵害，故提起確認行政處分無
    效之訴訟，並於98年11月16日、98年12月10日、99年1月18
    日、99年3月8日、99年3月9日具狀請求原法院依法受理，原
    裁定卻駁回抗告人之起訴，自有違誤等語。
四、經查，抗告人98年11月5日提出之起訴狀確有原裁定所述之
    欠缺及聲明與訴訟種類不符之情事，原法院裁定命其補正並
    為完足之聲明及陳述，該裁定已於98年11月13日依抗告人書
    狀所載之住所送達予抗告人並由該所之管理委員會收受，此
    有送達證書在卷可稽，依行政訴訟法第72條第1項規定，自
    生合法送達之效力。雖抗告人曾於98年11月16日具狀請求進
    行調解程序，並補正相對人之代表人，然就聲明及繳費部分
    則未補正，且原法院亦函復行政訴訟並無準用民事訴訟之調
    解程序，該函亦於98年11月27日送達由抗告人本人收受，抗
    告人既未於限期內為補正，其起訴程式即與法不合，原裁定
    駁回抗告人之起訴，並無違誤，抗告意旨執詞指摘，為無理
    由，應予駁回。至抗告人98年12月10日、99年1月18日、99
    年3月8日、99年3月9日所提書狀係原審訴訟終結後之陳述，
    與原裁定之結果無影響，又抗告人於99年10月15日聲請發還
    P6-3336號車牌乙事並非本件抗告事件所得審究，均併予指
    明。
五、據上論結，本件抗告為無理由。依行政訴訟法第104條，民
    事訴訟法第95條、第78條，裁定如主文。
中    華    民    國    99    年    10    月    21    日
                    最高行政法院第七庭
                        審判長法官  藍  獻  林
                              法官  廖  宏  明
                              法官  張  瓊  文
                              法官  姜  素  娥
                              法官  林  文  舟

以  上  正  本  證  明  與  原  本  無  異
中    華    民    國    99    年    10    月    22    日
                              書記官  賀  瑞  鸞

司法院資訊處製作；財團法人民間司法改革基金會備份。
